# 政府补助的确认

提问人：学无止境 cui 时间：2018-07-02 15:09:33
请问版主及各位老师，公司承担一个研发项目，政府拨入资金进行补助，并按政府有关部分对项目的要求进行研发，研发完成后，成果归国家所有。此时收到的政府的资金能做政府补助吗？我觉得这有点像是政府采购或政府购买服务，对于公司来说是否做为提供劳务取得收入更合适？

回答人：chenyiwei
不能仅仅依据名义上的“成果归国家所有”来做出判断。应重点考虑以下问题： 1 、本企业能否主导该研发成果的使用，并享有相应的经济利益； 2 、政府拨付的研发资金是否足以涵盖该项目的全部研发成本； 3 、该项研发成果是否性质特殊，只能由国家为了公权力的行使目的使用； 4 、该研发成果预期能否为本企业带来足够重大的经济利益。

提问人：学无止境 cui 时间：2018-07-03 23:18:31
资金支付方是军队，出于保密需要无法获取更多信息，目前所了解的信息有：公司所获得的补助资金足以覆盖成本支出，资金随项目进度根据实际的研发支出分期支付，研发成果归国家所有，至于未来能否取得经济利益因为无法看到文件，无法得知。请问老师根据这些条件如何判断？

回答人：chenyiwei
如果是专门的武器装备研发，且公司所获得的补助资金足以覆盖成本支出，日后是否可获取军方订单存在不确定性的，则建议作为提供研发劳务处理，将获得的拨款按完工百分比法确认为营业收入，研发支出相应结转成本。